臺灣士林地方法院刑事判決　　　　　　　 93年度易字第871號
公　訴　人　臺灣士林地方法院檢察署檢察官
被　　　告　辛○○
選任辯護人　王迪吾律師
上列被告因竊盜案件，經檢察官提起公訴（93年度偵字第8971號
）及移送併辦（93年度偵字第10526 號、93年度偵字第10348 號
），經訊問被告後，被告為認罪之答辯，本院合議庭裁定認宜由
受命法官獨任以簡式審判程序審理並判決如下：
    主  文
辛○○連續攜帶兇器毀壞門扇竊盜，處有期徒刑壹年陸月。拔釘
鐵撬壹支沒收。
    事  實
一、辛○○本係經營麵店，經濟無虞，於民國93年過年後因沉迷
    網咖店，且結交惡友，染上毒癮，遂與掌握家中經濟大權之
    配偶不睦，而遭斷絕經濟來源，缺錢花用，乃基於意圖為自
    己不法所有之竊盜概括犯意，連續於附表各編號所示時間、
    地點，持客觀上足以傷害人之生命、身體，客觀上可供兇器
    使用之拔釘鐵撬，破壞如附表各編號所示之被害人營業所或
    逕由逃生出入口侵入之方式，進入各該營業所或住宅竊取如
    附表各編號所示各被害人之財物（無故侵入住宅或建築物部
    分均未經告訴及起訴），得手後，將現金或其他財物變賣所
    得款項用以購買毒品或前往大陸旅遊花用殆盡。嗣經附表編
    號1 、2 、4 所示之被害人向警報案，並於現場採獲可疑指
    紋，經送鑑定比對後，發現與檔存辛○○之指紋相符，通知
    辛○○到案說明，辛○○並帶同員警前往其曾作案之地點查
    訪，始悉上情。
二、案經乙○○、壬○○、甲○○訴由臺北市政府警察局內湖分
    局報請臺灣士林地方法院檢察署檢察官偵查起訴並移送併辦
    。
    理  由
一、上揭犯罪事實，業據被告辛○○於本院審理時坦承不諱（本
    院卷第46至54頁審判筆錄參照），核與附表各編號所示之各
    被害人於警訊中指訴情節相符（偵卷第8971號第4 至7 頁、
    偵卷第10526 號第16至18、20至22頁、偵卷第10348 頁第20
    至35頁偵訊筆錄參照），並有竊案現場照片（偵卷第8971號
    第14至21頁、偵卷第10348 號第37至40頁、偵卷第10526 號
    第29至30頁參照）及內政部警政署刑事警察局鑑驗書（偵卷
    第8971號第8 至11及27頁；偵卷第10526 號第23頁參照）附
    卷可憑，足認被告自白與事實相符，而可採信，前開事實應
    可認定。是本件事證明確，被告犯行堪以認定。
二、按刑法第321 條第1 項第3 款之攜帶兇器竊盜罪，係以行為
    人攜帶兇器竊盜為其加重條件，此所謂兇器，其種類並無限
    制，凡客觀上足對人之生命、身體、安全構成威脅，具有危
    險性之兇器均屬之，且祇須行竊時攜帶此種具有危險性之兇
    器為已足，並不以攜帶之初有行兇之意圖為必要，最高法院
    79年台上字第5253號判例可資參照。且同條項第二款之「門
    扇」專指門戶而言，而所謂「其他安全設備」，指門扇牆垣
    以外，依通常觀念足認防盜之一切設備而言，如門鎖、窗戶
    等，最高法院45年臺上字第1443號、55年臺上字第547 號判
    例意旨可資參照。又按門鎖為安全設備之一種，被告毀壞門
    鎖行竊，自應論以刑法第321 條第1 項第2 款之毀壞安全設
    備竊盜罪。惟此處所謂門鎖，係指附加於門上之鎖而言，至
    毀壞構成門之一部之鎖（如司畢靈鎖），則應認為毀壞門扇
    ，最高法院64年第4 次刑事庭會議決議（一）亦可資參照。
    被告辛○○於竊盜之時，所攜帶用以或預備竊盜之拔釘鐵器
    ，係金屬材質，業據被告供明在卷，且於作案時均能用以破
    壞鐵製大門門鎖，足見質量甚重，足以殺傷人之生命、身體
    ，顯屬前開法條所定之「兇器」甚明。又由卷附被告毀壞之
    門鎖照片及各該被害人之供述可知，各該遭破壞之門鎖應係
    構成鐵門之一部份無從分割，故被告毀壞該門鎖自亦應認係
    毀壞門扇自明。是核被告辛○○於附表編號3 所為，係犯刑
    法第320 條第1 項之普通竊盜罪，而如附表其餘編號所為係
    犯刑法第321 條第1 項第2 、3 款之攜帶兇器毀壞門扇竊盜
    罪。被告先後9 次竊盜及加重竊盜犯行，時間緊接，犯罪基
    本構成要件相同，顯係以概括犯意反覆為之，故應依連續犯
    之規定論以較重之連續攜帶兇器毀壞門扇竊盜一罪，並依法
    加重其刑。又被告所為如附表編號3 至9 之犯罪事實之竊盜
    犯行，雖未據檢察官於起訴書中敘及，然既與前開經起訴並
    論罪部分有連續犯之裁判上一罪關係，基於審判不可分原則
    ，本院自得併予審究。爰審酌被告前並無任何前科紀錄，有
    臺灣高等法院被告全國前案紀錄表在卷可稽，其本次乃僅係
    因與家中不睦，甚且染上毒癮，以致行竊犯案，且侵入住宅
    或他人建築物內犯案，對他人住宅安寧及社會治安影響甚鉅
    ，所竊者均多係他人電腦、金飾等價值不菲之財物，行為至
    有不當，為念其犯後已坦承犯行，態度良好，而其因本次事
    件，業已回歸家庭之中，與其配偶修好，且其原本即有相當
    圓滿之幸福家庭，經濟無虞，只因一時誤入歧途而犯案（由
    其93年以前均無任何不良前科紀錄，而於93年方因施用毒品
    遭觀察、勒戒可知），其配偶目前尚有心臟方面疾病，獨力
    支撐2 人所經營之麵店及扶養小孩，可能力有未迨及其犯罪
    之手段、其品性、智識程度等一切情狀，本院實不願判處重
    刑，使其因執行有期徒刑，而與社會、家庭隔離，然經再三
    審酌其行為之危害性甚鉅，依照罪刑相當原則，仍不得不量
    處如主文所示之刑，以示警懲。希望被告經過此次刑之執行
    ，能夠真正體認其過去對社會之危害及對家庭之虧欠，從新
    做人，甚或回復到以前安分守法之平淡生活，好好經營其原
    本幸福美滿之家庭，遇到瓶頸，好好與家中成員溝通，不要
    再辜負其配偶、子女所其之期待，也不要再放棄自己本可無
    憂無慮、生活無虞之大好人生。
三、被告所有用以作案使用之拔釘鐵撬，雖未扣案，然並無證據
    證明業已滅失，仍應刑法第38條第1項第2款宣告沒收。
四、據上論斷，應依刑事訴訟法第273 條之1 第1 項、第299 條
    第1 項前段，刑法第56條、第321 條第1 項第2 、3 款、第
    38條第1項第2款，判決如主文。
本案經檢察官盧美如到庭執行職務。
中　　華　　民　　國　　94　　年　　4 　　月　　7 　　日
                  刑事第七庭法  官  王沛雷
以上正本證明與原本無異。
如不服本判決，應於判決送達後10日內，向本院提出上訴狀。
                            書記官  詹志鵬
中　　華　　民　　國　　94　　年　　4 　　月　　8 　　日
附錄本判決論罪科刑依據之法條：
中華民國刑法第321條第1項第2款、第3款：
  犯竊盜罪而有下列情形之一者，處六月以上、五年以下有期徒
  刑：
  二  毀越門扇、牆垣或其他安全設備而犯之者。
  三  攜帶兇器而犯之者。
附表：
┌──┬─────┬──────┬────┬──────┬───────────┐
│編號│犯罪時間  │地 點       │被害人  │竊取物品    │進入方式              │
├──┼─────┼──────┼────┼──────┼───────────┤
│1   │93年7 月27│臺北市○○路│癸○○  │新臺幣（下同│以拔釘鐵撬挖空該址與鐵│
│    │日凌晨0 時│3 段173 號2 │        │）1 萬元、支│門結合之門鎖進入。    │
│    │過後之夜間│樓（蘇代書事│        │票、錢幣、電│                      │
│    │          │務所，為一營│        │腦螢幕。    │                      │
│    │          │業處所，故夜│        │            │                      │
│    │          │間無人居住）│        │            │                      │
├──┼─────┼──────┼────┼──────┼───────────┤
│2   │93年8 月2 │臺北市○○路│己○○  │5 千元、存摺│以拔釘鐵撬破壞己○○之│
│    │日下午4時3│3 段197 號1 │        │、證件、金融│住宅與大門結合之門鎖進│
│    │0分許     │樓住宅      │        │卡。        │入屋內。              │
│    │          │            │        │            │                      │
├──┼─────┼──────┼────┼──────┼───────────┤
│3   │93年8 月10│臺北市內湖區│乙○○  │電腦主機、液│由該補習班地下室逃生口│
│    │日下午2 時│港華街312 號│        │晶螢幕、掃描│處侵入補習班內。      │
│    │至5 時之間│（書香世家補│        │器、印表機各│                      │
│    │某時      │習班）      │        │1臺。       │                      │
├──┼─────┼──────┼────┼──────┼───────────┤
│4   │93年8 月17│臺北市內湖區│丙○○○│20萬元、金飾│以拔釘鐵撬破壞丙○○○│
│    │日上午11時│康樂街72巷17│        │。          │之住宅與大門相結合一體│
│    │至11時40分│弄77號2 樓住│        │            │之門鎖進入。          │
│    │某時      │宅          │        │            │                      │
├──┼─────┼──────┼────┼──────┼───────────┤
│5   │93年7 月26│臺北市內湖區│丁○○  │新禾科技手提│以拔釘鐵撬破壞丁○○所│
│    │日晚間10時│成功路3段175│        │電腦1 臺    │營之蒙特立文理短期補習│
│    │至翌日上午│號2 樓（蒙特│        │            │班之大門鐵門門鎖挖空進│
│    │7 時30分中│立文理短期補│        │            │入。                  │
│    │不詳某時  │習班營業所，│        │            │                      │
│    │          │夜間無人居住│        │            │                      │
│    │          │）          │        │            │                      │
├──┼─────┼──────┼────┼──────┼───────────┤
│6   │93年8 月29│臺北市中山區│壬○○  │電腦螢幕1臺 │以拔釘鐵撬破壞壬○○所│
│    │日不詳某時│民權東路2段4│        │            │營之立揚旅行社之1 樓鐵│
│    │          │9 號2 樓（立│        │            │捲門及2 樓大門門鎖進入│
│    │          │揚旅行社營業│        │            │。                    │
│    │          │所，夜間無人│        │            │                      │
│    │          │居住）      │        │            │                      │
├──┼─────┼──────┼────┼──────┼───────────┤
│7   │93年8 月29│臺北市中山區│庚○○  │IBM 桌上型電│以拔釘鐵撬破壞庚○○所│
│    │日不詳某時│民權東路2段4│        │腦（含主機及│營之霸南旅行社之大門三│
│    │          │9號3樓（霸南│        │螢幕）1臺   │道門鎖進入。          │
│    │          │旅行社營業所│        │            │                      │
│    │          │，夜間無人居│        │            │                      │
│    │          │住）        │        │            │                      │
├──┼─────┼──────┼────┼──────┼───────────┤
│8   │93年8 月29│臺北市中山區│戊○○  │紀念酒1 瓶及│以拔釘鐵撬破壞戊○○所│
│    │日不詳某時│民權東路2 段│        │銅板        │營之浩翔倉儲公司之鐵捲│
│    │          │49號4 樓（浩│        │            │門及鐵門門鎖進入。    │
│    │          │翔倉儲公司營│        │            │                      │
│    │          │業所，夜間無│        │            │                      │
│    │          │人居住）    │        │            │                      │
├──┼─────┼──────┼────┼──────┼───────────┤
│9   │93年9 月10│臺北市內湖區│甲○○  │ACER手提電腦│以拔釘鐵撬破壞甲○○之│
│    │日日間某時│康樂街61巷15│        │、SONY V8 攝│住宅2 道鐵門門鎖進入。│
│    │          │弄6 號4 樓住│        │影機、無敵CD│                      │
│    │          │宅          │        │電子辭典、MP│                      │
│    │          │            │        │3隨身聽各1臺│                      │
│    │          │            │        │、女用內衣數│                      │
│    │          │            │        │十件及金飾。│                      │
└──┴─────┴──────┴────┴──────┴───────────┘
